# 办公用品和促销品进项抵扣问题！

提问人：wbz8811 时间：2013-02-24 13:19:01
1 、购入一批单价较小的办公用品，取得增值税专用发票，进项可以抵扣么？ 2 、购入一批促销品，用于年底促销时免费发放给个人客户，如果取得增值税专用发票，进项可以抵扣么？
求指导！

回答人：chenyiwei
1 、办公用品一般理解可以抵扣； 2 、发放给个人的促销品能否抵扣进项税额，要看各地政策的把握尺度。